# 求助陈版，关于政府公共资源特许经营权的会计处理

提问人：youhongqing 时间：2019-05-30 23:12:44
陈版，你好，我们最近在进行一个某地级市的 A 城投公司发债审计，遇到一个特许经营权的问题，请陈版指点一下。
A 城投公司作为乙方与当地的财政局甲方签订了一份公共停车场特许经营合同。特许经营期限 30 年，其中建设期 24 个月，自 2017 年 6 月 21 日至 2019 年 6 月 20 ，运营期 28 年，自 2019 年 6 月 21 日至 2047 年6 月 20 日。A 公司支付给财政局特许权使用费418,294,100.00，并在无形资产科目核算。A 公司负责停车场项目的投资、建设、运营维护。A公司建设停车场过程中发生的支出通过在建工程核算。
请问：停车场建造完毕后是否应该从在建工程结转至无形资产，以及后续会计处理；A 公司支付的特许权使用费 418,294,100.00 摊销时点应该自2017 年 6 月 21 日开始摊销还是自停车场建设完毕时点开始摊销？
望解答！

回答人：chenyiwei
首先要确定本案例是否符合《企业会计准则解释第 2 号》第五条中BOT模式的运用条件，特别是该公司有无经营定价的自主权、经营期满后该停车场是否需要无偿移交等。
如果满足 BOT 模式运用条件的，则建设期间应确认建造合同收入，已支付的特许权使用费暂在无形资产中挂账（假设本案例适用无形资产模式，下同），到转入运营期后，一并转入无形资产成本并开始摊销。如果在原定日期之前该停车场已经开始营业的，则应提前开始摊销该项无形资产成本（含单独缴纳的特许权使用费）。